臺灣士林地方法院小額民事判決
111年度小字第1號
原      告  薛仲利  
訴訟代理人  薛惇予  
被      告  江文峯  
上列當事人間請求損害賠償等事件，本院於民國111年4月26日言
詞辯論終結，判決如下：
    主  文
原告之訴及假執行之聲請均駁回。
訴訟費用新臺幣壹萬參仟元由原告負擔。
    事實及理由要領
壹、程序部分：
    原告原起訴聲明求為：㈠被告應賠償原告新臺幣（下同）10
    萬元，及自民國107年12月10日起至清償日止，按年利率5％
    計算之利息。㈡被告應於「三立新聞」、「中視新聞」、「Y
    ahoo！新聞」、「Vidol新聞」網站以與本件散播抵毀告訴
    人名譽真相，且原相關抵毀告訴人名譽新聞於判決確定後立
    刻徹除下架，若有相關衍生費用由被告負擔，若被告就本件
    訴之聲明有怠於執行時即處怠金。（見臺灣橋頭地方法院10
    9年度審訴字第832號卷，下稱橋頭地院卷，第9頁），嗣於
    本院審理中減縮前開第㈡項聲明請求部分，經核合於民事訴
    訟法第255條第1項第3款規定，爰予准許。
貳、實體部分：
一、原告起訴主張：伊於107年12月10日前往本院刑事庭作證，
    庭後在本院外士東路側即高島屋百貨公司旁，遭被告從背後
    靠近，以手肘及膝蓋為撞擊，因而倒地受有右大腿挫瘀傷、
    左踝扭挫傷等傷害（下稱系爭傷害）。為此，爰依侵權行為
    法律關係，請求被告賠償精神慰撫金10萬元等語，並聲明：
    ㈠被告應給付原告10萬元，及自107年12月10日起至清償日止
    ，按年利率5％計算之利息。㈡願供擔保，請准宣告假執行。
二、被告則以：伊並無對原告為何傷害行為，原告以相同於其前
    開主張之事實，對伊提出刑事告訴，業經法院判決伊無罪等
    語，資為抗辯。並聲明：原告之訴及其假執行之聲請均駁回
    。
三、原告主張被告對其為前開傷害行為，應負侵權行為損害賠償
    責任，然為被告所否認，並以前開情詞置辯。經查：
㈠、按當事人主張有利於己之事實者，就其事實有舉證之責任，
    民事訴訟法第277條前段定有明文。是主張侵權行為損害賠
    償請求權之人，對於侵權行為之成立要件，應負舉證責任，
    如不能舉證有侵權行為存在，即無損害賠償請求權可言。原
    告主張被告於107年12月10日對其為以手肘及膝蓋撞擊成傷
    之傷害行為，自應就該主張事實，負舉證責任。
㈡、原告固舉臺灣士林地方法院檢察署檢察官108年度偵字第2491
    號起訴書、照片及診斷證明書為證（見橋頭地院卷第13至15
    、373頁），主張被告對原告為傷害行為。然，前開起訴書
    僅能證明被告經檢察官偵查後，認有犯傷害罪嫌，不能逕以
    此即認被告確有傷害罪行，況該檢察官起訴之案件，經本院
    刑事庭審理後，業以108年度易字第428號刑事判決被告無罪
    ，並經臺灣高等法院以109年度上易字第33號刑事判決駁回
    檢察官之上訴，而維持被告無罪判決；至照片僅顯示兩造拉
    扯及被告有抬膝之舉止，並未見有被告有撞擊原告致原告倒
    地成傷之情事，而診斷證明書亦僅能證明原告於驗傷時有此
    傷勢，自不能僅憑照片及診斷證明書，率而認定被告確有傷
    害原告致傷之事實，況法院於審理原告提告被告傷害案件時
    ，經審酌原告前後陳述對被傷害情節歧異、士林地檢署檢察
    事務官勘驗士東路監視器影像結果，及勘驗被告提供之事發
    錄影畫面，亦同認原告所提之照片及診斷證明書，不足憑以
    認定被告有對原告為傷害行為，此觀前開刑事判決即明。
　　原告雖以被告所提事發錄影畫面係經被告剪接而成，主張被
    告如無傷害原告即無需剪接錄影畫面，顯有傷害原告之事實
    云云，並請求鑑定該錄影畫面是否經過剪接，惟縱認被告剪
    接其所提出之事發錄影畫面，然無積極證據證明有被告傷害
    原告行為，已如前述，自無從僅以被告剪接錄影之事實，推
    認被告有傷害原告行為，原告上開主張不能憑採，其為上開
    鑑定之證據調查，亦無必要。是原告所提證據，既不足以證
    明被告對原告為傷害行為，依據前開說明，原告主張被告對
    其為傷害之侵權行為事實，即非可採，從而，原告請求被告
    負侵權行為損害賠償責任，給付原告精神慰撫金10萬元，洵
    屬無據。
四、綜上所述，原告提起本訴依侵權行為法律關係，請求被告賠
    償精神慰撫金，給付原告10萬元，及自107年12月10日起至
    清償日止，按年利率5％計算之利息，為無理由，應予駁回。
    原告雖陳明願供擔保，聲請宣告假執行，然其訴遭駁回，該
    聲請已失依據，無從准許，爰併予駁回。
五、本件事證明確，兩造其餘攻擊、防禦及所提證據，核與本件
    判決結果不生影響，爰不一一論駁，附此敘明。
六、本件係就民事訴訟法第436條之8第1項適用小額程序所為原
    告敗訴之判決，並依同法第78條之規定職權確定訴訟費用額
    為1萬3,000元（第一審裁判費），應由原告負擔。
中　　華　　民　　國　　111 　年　　5 　　月　　27　　日
                  民事簡易庭  法  官  劉瓊雯
以上正本係照原本作成。                           
如不服本判決，應於送達後20日內，向本院提出上訴狀並應記載
上訴理由，表明關於原判決所違背之法令及其具體內容與依訴訟
資料可認為原判決有違背法令之具體事實，如於本判決宣示後送
達前提起上訴者，應於判決送達後20日內補提上訴理由書（須附
繕本）。
中　　華　　民　　國　　111 　年　　5 　　月　　27　　日
                              書記官  劉淑慧